【裁判字號】    88,訴,620
【裁判日期】    890308
【裁判案由】    誣告
【裁判全文】
臺灣屏東地方法院刑事判決                          八十八年度訴字第六二號
    公  訴  人  臺灣屏東地方法院檢察署檢察官
    被      告  甲○○
右列被告因誣告案件，經檢察官提起公訴（八十八年度偵字第一九六三、四二三七號
），本院判決如左：
     主  文
甲○○共同意圖他人受刑事處分，向該管公務員誣告，處有期徒刑捌月。
     事  實
一、甲○○明知乙○○之前配偶丙○○與張啟源兩人間並無通姦行為，乙○○之子女
    黃俊源、黃育萱及黃鈺婷三人均為乙○○與前配偶丙○○所生，為婚生子女。因
    張啟源與乙○○間有租車及債務糾紛未解決，乙○○（已由本院另為判決）竟於
    民國八十七年三月間，託請甲○○，基於誣告之犯意聯絡，由甲○○撰狀、乙○○具名以訴狀向臺灣屏東地方法院檢察署誣告乙○○之子女為張啟源與丙○○通
    姦所生，及向臺灣高等法院高雄分院檢察署再議中誣指張啟源與其前配偶丙○○
    於離婚前即有通姦行為，致張啟源受有刑事訴追之危險。
二、案經臺灣屏東地方法院檢察署檢察官自動偵查起訴。
     理  由
一、訊據被告甲○○固坦承有受乙○○之託而撰寫前揭狀紙之事實，惟矢口否認有何
    誣告犯行，辯稱：伊不曉得丙○○與張啟源究有無通姦行為，前揭狀紙是乙○○
    叫伊寫，伊就寫了云云。經查：
（一）右揭犯罪事實，有乙○○之戶籍謄本、前揭被告告訴張啟源妨害家庭案之告訴
      狀及聲請再議狀、臺灣屏東地方法院檢察署八十七年偵字第一八三八號不起訴
      處分書、臺灣高等法院高雄分院檢察署八十七年度議字第七三六號駁回再議處
      分書各一份在卷足憑。另乙○○之前配偶丙○○於偵查中亦堅稱黃俊源、黃育
      萱、黃鈺婷三人為伊與被告所生。
（二）另案被告乙○○於偵查中陳稱：甲○○知道三個小孩是乙○○與丙○○所生；
      於本院審理時陳稱：伊託甲○○代寫再議狀的目的，是要向張啟源討回車子，
      我們知道狀紙內容不是事實（見本院八十八年度訴字第三七九號八十八年十二
      月二十七日之審判筆錄）等語。參以乙○○係甲○○女友之兄，兩人關係密切
      ，交情深厚，甲○○自對乙○○家中成員知之甚詳。足見被告係為乙○○索回
      車子等事件，明知丙○○與張啟源並有無通姦行為，仍為告訴。被告所辯，無
      非事後卸責之詞，不足採信。本案事證明確，被告犯行堪予認定。
二、核被告甲○○所為，係犯刑法第一百六十九條第一項之誣告罪。又被告與乙○○
    間對此犯行有犯意聯絡及行為分擔，為共同正犯。爰審酌被告犯罪之動機、目的
    、手段，犯罪所生之危害，及犯後態度等一切情狀，量處如主文所示之刑。
據上論斷，應依刑事訴訟法第二百九十九條第一項前段、刑法第二十八條、第一百六
十九條第一項，判決如主文。
本案經檢察官潘國威到庭執行職務。
中      華      民      國八十九      年    三    月      八      日
                                      臺灣屏東地方法院刑事第二庭
                                          法  官   李  宛  玲
右正本證明與原本無異。
對於本判決如有不服應於收受送達後十日內向本院提出上訴書狀上訴於台灣高等法院
高雄分院並按他造當事人之人數附具繕本。
                                          書記官   林  天  化
中      華      民      國      八十九      年    三    月      八     日
附錄論罪法條：
刑法第一百六十九條第一項：意圖他人受刑事或懲戒處分，向該管公務員誣告者，處
七年以下有期徒刑。


司法院資訊處製作；財團法人民間司法改革基金會備份。
